臺灣基隆地方法院刑事裁定
111年度撤緩字第12號
聲  請  人  臺灣基隆地方檢察署檢察官
受  刑  人  陳世婷




上列聲請人因受刑人犯侵占案件（本院110年度原易字第3號），
聲請撤銷緩刑之宣告（111年度執聲字第98號），本院裁定如下
：
    主  文
陳世婷之緩刑宣告撤銷。
    理  由
一、聲請意旨略以：受刑人陳世婷因犯侵占案件，經本院於民國
    110年9月24日以110年度原易字第3號判決判處拘役30日，緩
    刑2年，並應於緩刑期間按該判決附表所示之內容給付被害
    人仲信資融股份有限公司新臺幣（下同）11萬元，共分11期
    ，每期於每月10日匯款1萬元至被害人指定帳戶，緩刑期間
    自110年10月20日至112年10月19日止，於110年10月20日確
    定在案。茲因臺灣基隆地方檢察署（下稱基隆地檢署）於11
    1年1月3日囑警送達執行傳票予受刑人，受刑人到案後，向
    基隆地檢署表示並未按上開判決附表所示內容，每月10日前
    給付1萬元至被害人指定帳戶；經基隆地檢署於111年2月22
    日以電話詢問是否已經匯款予被害人？受刑人稱：「我沒有
    匯款過，也無單據提供貴署，我沒有辦法還款，不用再傳喚
    我了」等語。另被害人於111年2月22日以基隆地檢署111年
    度執聲他字第84號聲請狀向基隆地檢署表示受刑人自110年1
    0月10日起至今一期未繳，遂向基隆地檢署聲請撤銷受刑人
    緩刑之宣告。核該受刑人所為，已合於刑法第75條之1第1項
    第4款所定撤銷緩刑宣告之原因，原宣告之緩刑顯已難收其
    預期效果，爰依刑事訴訟法第476條規定聲請撤銷等語。
二、按緩刑之宣告應撤銷者，由受刑人所在地或其最後住所地之
    地方法院檢察署檢察官聲請該法院裁定之，刑事訴訟法第47
    6條定有明文。本件受刑人最後設籍住於基隆市○○區○○街000
    巷00號，有個人基本資料查詢結果1紙附卷可稽，為本院管
    轄範圍，是以聲請人向本院聲請撤銷緩刑，於法有據。次按
    緩刑宣告，得斟酌情形，命犯罪行為人向被害人支付相當數
    額之財產或非財產上之損害賠償；受緩刑之宣告，違反刑法
    第74條第2項第1款至第8款所定負擔情節重大者，足認原宣
    告之緩刑難收其預期效果，而有執行刑罰之必要者，得撤銷
    其宣告，刑法第74條第2項第3款、第75之1第1項第4款分別
    定有明文。考其立法意旨略以：修正條文第74條第2項增列
    法院於緩刑期間內，得命犯罪行為人於緩刑期內應遵守之事
    項（例如向被害人支付相當數額、向公庫支付一定之金額、
    接受精神、心理輔導、提供義務勞務或其他為預防再犯之事
    項），明定違反該條所定事項情節重大者，得撤銷其緩刑宣
    告，以期週延，且本條採用裁量撤銷主義，賦與法院撤銷與
    否之權限，實質要件即以「足認原宣告之緩刑難收其預期效
    果，而有執行刑罰之必要」，供作審認之標準。至於所謂「
    情節重大」，係指受判決人顯有履行負擔之可能，而隱匿或
    處分其財產、故意不履行、無正當事由拒絕履行或顯有逃匿
    之虞等情事而言。準此，上揭「得」撤銷緩刑之情形，法官
    應依職權本於合目的性之裁量，妥適審酌被告於緩刑期間內
    違反應遵守事項之情節是否重大，是否已難收其預期之效果
    ，而確有執行刑罰之必要，此與刑法第75條第1項所定2款要
    件，有一具備，即毋庸再行審酌其他情狀，應逕予撤銷緩刑
    之情形不同。
三、經查：
（一）受刑人前因犯侵占案件，經本院於110年9月24日以110年
      度原易字第3號判決判處拘役30日，緩刑2年，並應於緩刑
      期間內，向告訴人仲信資融股份有限公司支付11萬元，給
      付方式為自110年10月10日起至111年8月10日止，共分11
      期，每期1萬元，於每月10日前匯入告訴代理人江宗翰指
      定之帳戶，如有一期未給付，視為全部到期，被告亦得隨
      時全部清償，且於判決理由欄內載明如違反上開所定負擔
      情節重大，足認原宣告之緩刑難收其預期效果，而有執行
      刑罰之必要者，得撤銷緩刑宣告之旨，嗣於110年10月20
      日確定在案等情，有上開刑事判決及臺灣高等法院被告前
      案紀錄表各1份在卷可稽。
（二）受刑人於前揭判決確定後，並無按期支付任何款項之事實
      ，且告訴人已聯繫受刑人4個多月均無結果，此有告訴人
      出具之刑事撤銷緩刑狀（執聲卷第9頁）在卷可佐；另經
      聲請人於111年2月22日電詢受刑人是否有匯款予告訴人之
      還款證明時，受刑人陳稱：我都沒有匯款給告訴人，因為
      我沒有錢，之後也沒有辦法還款，也無單據可提供基隆地
      檢署，不用傳喚我了，我知道基隆地檢署將依告訴人之請
      求向法院聲請撤銷本件緩刑之宣告等語，此有基隆地檢署
      辦案公務電話紀錄表（執聲卷第13-14頁）存卷可參，足
      見受刑人確無按期支付任何款項等情，並明確知悉未按期
      匯款可能遭受撤銷緩刑之法律效果，然受刑人僅泛稱無錢
      可賠償，未提出不能履行上開負擔之正當事由，亦未與執
      行機關或告訴人聯繫調整給付方式，顯見受刑人並無履行
      法院依刑法第74條第2項第3款所定負擔之意願。本院審酌
      前揭判決諭知之緩刑負擔，係參酌雙方和解內容而定，受
      刑人應已詳細評估自己之經濟狀況、還款能力，始與告訴
      人成立和解，惟受刑人竟於獲緩刑宣告之寬典後，未給付
      任何賠償金額，即置若罔聞，其未履行負擔之情節重大，
      原宣告之緩刑已難收預期效果，自有執行刑罰之必要。
（三）綜上所述，受刑人於緩刑期間內，確未履行前揭判決諭知
      之緩刑負擔，並無給付告訴人任何賠償金額，難認其有悔
      悛之心，亦難期待後續能配合執行，已屬情節重大。前揭
      緩刑之宣告，不足矯正受刑人難以自我控制之行為，未能
      收該緩刑宣告預期之效果，而有執行刑罰之必要。從而，
      本件聲請為有理由，應予准許。
四、依刑事訴訟法第476條，刑法第75條之1第1項第4款，裁定如
    主文。
中　　華　　民　　國　　111 　年　　3 　　月　　10　　日
                  刑事第三庭  法  官  藍君宜
以上正本證明與原本無異。
對於本件裁定如有不服，應於收受送達後5日內，向本院提出抗
告書狀，敘述抗告之理由，抗告於臺灣高等法院。
中　　華　　民　　國　　111 　年　　3 　　月　　10　　日
                              書記官  王一芳